# βασιλεύω, βασιλεύσω, ἐβασίλευσα

[βασιλεύω](https://en.wiktionary.org/wiki/βασιλεύω)

reign, rule
[βᾰσῐλεύω](https://en.wiktionary.org/wiki/βᾰσῐλεύω)

| Tense      | sing/1st   | 2nd         | 3rd           | plur/1st      | 2nd          | 3rd             | Infinitive  |
|------------|------------|-------------|---------------|---------------|--------------|-----------------|-------------|
| Present    | –ω         | –εις        | –ει           | –ομεν         | –ετε         | –ουσι(ν)        | 1pp + –ειν  |
|            | βᾰσῐλεύω   | βᾰσῐλεύεις  | βᾰσῐλεύει     | βᾰσῐλεύομεν   | βᾰσῐλεύετε   | βᾰσῐλεύουσῐ(ν)  | βᾰσῐλεύειν  |
| Future     | –σω        | –σεις       | –σει          | –σομεν        | –σετε        | –σουσι(ν)       | 2pp + –ειν  |
|            | βᾰσῐλεύσω  | βᾰσῐλεύσεις | βᾰσῐλεύσει    | βᾰσῐλεύσομεν  | βᾰσῐλεύσετε  | βᾰσῐλεύσουσῐ(ν) | βᾰσῐλεύσειν |
| Imperfect  | –ον        | –ες         | –ε(ν)         | –ομεν         | –ετε         | –ον             | -           |
|            | ἐβᾰσῐ́λευον | ἐβᾰσῐ́λευες  | ἐβᾰσῐ́λευε(ν)  | ἐβᾰσῐλεύομεν  | ἐβᾰσῐλεύετε  | ἐβᾰσῐ́λευον      | -           |
| Aorist     | –α         | –ας         | –ε(ν)         | –aμεν         | –ατε         | –αν             | 3pp +-αἰ    |
|            | ἐβᾰσῐ́λευσᾰ | ἐβᾰσῐ́λευσᾰς | ἐβᾰσῐ́λευσε(ν) | ἐβᾰσῐλεύσᾰμεν | ἐβᾰσῐλεύσᾰτε | ἐβᾰσῐ́λευσᾰν     | βᾰσῐλεῦσαι  |



Introduced in Chapter 5.
